臺灣桃園地方法院民事裁定
111年度司繼字第2307號
聲  請  人  永盛開發實業股份有限公司

法定代理人  陳兩傳  



被  繼承人  李志鵬(亡)
                      生前最後住所：桃園市○○區○○○街0巷0號
關  係  人  陳正志地政士

上列聲請人聲請選任被繼承人李志鵬之遺產管理人事件，本院裁
定如下：
    主  文
選任陳正志地政士為被繼承人李志鵬之遺產管理人。
准對被繼承人李志鵬（男，民國00年0月00日生，身分證統一編
號：Z000000000號，生前最後住所：桃園市○○區○○○街0巷0號，
民國110年9月6日死亡）大陸地區以外之繼承人為承認繼承之公
示催告。
被繼承人李志鵬之大陸地區以外之繼承人，應自本公示催告公告
於司法院網站之日起壹年內向本院陳報承認繼承，如不於公示期
限內陳報承認繼承時，被繼承人之遺產於大陸地區之繼承人依法
繼承、清償債權並交付遺贈物後，如有賸餘，歸屬國庫。
聲請程序費用新臺幣壹仟元由被繼承人李志鵬之遺產負擔。
    理  由
一、按繼承開始時，繼承人之有無不明，而無親屬會議或親屬會
    議未於一個月內選定遺產管理人者，利害關係人得聲請法院
    選任遺產管理人，並由法院依公示催告程序，定六個月以上
    之期限，公告繼承人，命其於期限內承認繼承。民法第1177
    條、第1178條第1 項、第2 項定有明文。
二、聲請意旨略以：聲請人與被繼承人李志鵬（原名李弘博）間
    因請求所有權移轉登記事件涉訟，依臺灣高等法院111年度
    重上字第166號民事判決主文為原判決廢棄，發回臺灣基隆
    地方法院，惟被繼承人已於民國110年9月6日死亡，其繼承
    人均已拋棄繼承權或已死亡，且其親屬會議並未於1個月內
    選定遺產管理人，致聲請人之訴訟無法繼續進行，為保障聲
    請人之權益，聲請人已徵得地政士陳正志之同意，出任本案
    遺產管理人，爰依民法第1178條第2項規定、家事事件法第1
    27條、第136條之規定，爰聲明請求選任被繼承人之遺產管
    理人等語。
三、經查：
  ㈠聲請人主張其與被繼承人李志鵬間有請求所有權移轉登記之
    訴訟進行中，業據提出臺灣高等法院111年度重上字第166號
    民事判決影本在卷可稽，堪信為真。聲請人既與被繼承人間
    有訴訟繫屬，自屬法律上之利害關係人，其聲請選任被繼承
    人之遺產管理人，自屬有據。
  ㈡被繼承人李志鵬已於110年9月6日死亡，其繼承人均已拋棄繼
    承或死亡之事實，亦據聲請人提出除戶戶籍謄本、繼承系統
    表、繼承人之戶籍謄本、本院公告查詢列印資料等件為證，
    及本院索引卡查詢資料在卷可證，並經本院依職權調閱110
    年度司繼字第2564號卷核閱無訛，證堪信為真。又被繼承人
    自110年9月6日死亡迄今，顯逾民法第1177條所定1個月時間
    ，其間既無親屬會議選定之遺產管理人向本院報明繼承開始
    及選定遺產管理人之事由，依通常情形，堪認聲請人主張無
    親屬會議或即使有親屬會議亦無選定遺產管理人之事實為真
    。本院審酌聲請人所推薦之陳正志地政士已同意擔任遺產管
    理人，此有其出具之同意書附卷可憑，陳正志地政士係合格
    之登記執業地政士，具相關專業知識及能力，且本件被繼承
    人除前開訴訟案件之財產外，查無其他財產，又查無陳正志
    地政士與被繼承人所遺之財產間有何利害關係，若由其擔任
    為本件之遺產管理人，應能秉持其專業倫理擔當此兼具公益
    性質之職務，並順利達成管理保存及清算遺產之任務，而認
    選任陳正志地政士為被繼承人之遺產管理人較為適宜，爰裁
    定如主文第1項所示，併依法為承認繼承之公示催告。
四、依家事事件法第127 條，裁定如主文。
五、如不服本裁定，應於裁定送達後10日內，以書狀向本院提出
    抗告狀，並繳納抗告費新臺幣1,000 元。  
中　　華　　民　　國　　111 　年　　11　　月　　28　　日
                  家事法庭  司法事務官　王雯綺
以上正本係照原本作成。